臺灣新北地方法院刑事判決
111年度審訴字第859號
公  訴  人  臺灣新北地方檢察署檢察官
被      告  高嘉呈



上列被告因傷害等案件，經檢察官提起公訴（111年度調少連偵
字第4號），被告於準備程序中就被訴事實為有罪之陳述，經告
知簡式審判程序之旨，並聽取當事人之意見後，本院合議庭裁定
由受命法官獨任進行簡式審判程序審理，判決如下：
    主  文
乙○○犯意圖供行使之用而攜帶兇器在公共場所聚集三人以上下手
實施強暴罪，處有期徒刑捌月。
    事實及理由
一、本件犯罪事實及證據，除證據部分補充「被告乙○○於本院準
    備程序、審理時之自白」外，其餘均引用如附件檢察官起訴
    書之記載。
二、論罪科刑：
  ㈠核被告所為，係犯刑法第150條第2項第1款、第1項後段之意
    圖供行使之用而攜帶兇器在公共場所聚集三人以上下手實施
    強暴罪及同法第277條第1項之傷害罪。至被告於本案案發時
    雖已滿18歲，惟尚未成年，自無兒童及少年福利與權益保障
    法第112條第1項之加重規定適用，故公訴意旨認被告本案所
    犯，應依兒童及少年福利與權益保障法第112條第1項前段規
    定加重其刑，容有誤會，併予敘明。
　㈡被告乙○○與少年張○裕、林○誠、許○隆、林○霆、許○翔、游○
    允、游○傑、林○瑋就上開犯行，有犯意聯絡及行為分擔，應
    論以共同正犯。
　㈢按在公共場所或公眾得出入之場所聚集三人以上，施強暴脅
    迫者，在場助勢之人，處一年以下有期徒刑、拘役或十萬元
    以下罰金；首謀及下手實施者，處六月以上五年以下有期徒
    刑；犯前項之罪，而有下列情形之一者，得加重其刑至二分
    之一：一、意圖供行使之用而攜帶兇器或其他危險物品犯之
    。二、因而致生公眾或交通往來之危險，刑法第150條定有
    明文，該規定係就犯罪類型變更之個別犯罪行為得裁量予以
    加重，成為另一獨立之罪名（尚非概括性之規定，即非所有
    罪名均一體適用），固然屬於刑法分則加重之性質，惟依上
    述條文規定係稱「得加重…」，而非「加重…」或「應加重…
    」，故事實審法院對於行為人所犯刑法第150條第2項第1款
    、第1項之行為，是否加重其刑，得依個案具體情況，考量
    當時客觀環境、犯罪情節、行為人涉案程度及所造成之危險
    影響程度等事項，綜合權衡考量是否有加重其刑之必要性。
    本院審酌本案緣起於少年張○裕與林恩燮間之糾紛，與被告
    無涉，然本案聚集人數高達9人，且被告及共犯等人亦有追
    逐告訴人汪○安之舉，並波及其他民眾成傷等情形，顯然目
    無法紀，足致社會大眾驚恐，對社會秩序及安全之危害甚鉅
    ，基此，本院認應依刑法第150條第2項第1款規定加重其刑
    。
　㈣被告係以一行為觸犯上開2罪名，為想像競合犯，應依刑法第
    55條規定，從一重之意圖供行使之用而攜帶兇器在公共場所
    聚集三人以上下手實施強暴罪處斷。
　㈤爰審酌被告不思以理性、合法手段處理糾紛，竟在公共場所
    ，攜帶兇器，對告訴人等暴力相向，並波及其他民眾成傷，
    所為已嚴重影響社會治安，惡性非輕，惟念其犯後已坦承犯
    行，知所悔悟，兼衡其素行、犯罪之動機、目的、手段，暨
    被告自陳高中畢業之教育程度、入監前在工地工作、月薪約
    新臺幣4、5萬元、需扶養母親、弟弟之家庭經濟狀況，再參
    酌被告犯後迄今未能與告訴人達成和解或取得原諒等一切情
    狀，量處如主文所示之刑。
　㈥被告雖有持球棒作為本案犯行之工具，惟同案少年林○霆於本
    院少法庭訊問時供稱，伊到三重要上堤防時，就有中和不認
    識的人拿球棒給伊，並由乙○○拿著等語（見109年度少連偵
    字第588號卷第180頁反面），依本案現存卷證資料，查無證
    據足資認定為被告所有，爰就被告所使用之球棒不予宣告沒
    收及追徵價額。
據上論斷，應依刑事訴訟法第273條之1第1項、第299條第1項前
段、第310條之2、第454條第2項，刑法第28條、第150條第2項第
1款、第1項後段、第277條第1項、第55條前段，刑法施行法第1
條之1，判決如主文。
本案經檢察官甲○○提起公訴，檢察官盧祐涵到庭執行職務。
中　　華　　民　　國　　111 　年　　8 　　月　　12　　日
                  刑事第二十五庭  法  官  王綽光　　　
上列正本證明與原本無異。
如不服本判決，應於判決送達後20日內敘明上訴理由，向本院提
出上訴狀 (應附繕本) ，上訴於臺灣高等法院。其未敘述上訴理
由者，應於上訴期間屆滿後20日內向本院補提理由書「切勿逕送
上級法院」。
                                   書記官 張家瑋
中　　華　　民　　國　　111 　年　　8 　　月　　16　　日
 附錄本案論罪科刑法條全文：
中華民國刑法第150條
在公共場所或公眾得出入之場所聚集三人以上，施強暴脅迫者，
在場助勢之人，處一年以下有期徒刑、拘役或十萬元以下罰金；
首謀及下手實施者，處六月以上五年以下有期徒刑。
犯前項之罪，而有下列情形之一者，得加重其刑至二分之一：
  一、意圖供行使之用而攜帶兇器或其他危險物品犯之。
  二、因而致生公眾或交通往來之危險。

中華民國刑法第277條
傷害人之身體或健康者，處5年以下有期徒刑、拘役或50萬元以
下罰金。
犯前項之罪，因而致人於死者，處無期徒刑或7年以上有期徒刑
；致重傷者，處3年以上10年以下有期徒刑。
--------------------------------------------------------
【附件】
臺灣新北地方檢察署檢察官起訴書
                                  111年度調少連偵字第4號
　　被　　　告　乙○○　男　19歲（民國00年0月00日生）
　　　　　　　　　　　　住新北市○○區○○路0段000號
                        （另案羈押於法務部矯正署臺北看守                        所）
　　　　　　　　　　　　國民身分證統一編號：Z000000000號
上列被告因妨害秩序等案件，已經偵查終結，認應該提起公訴，
茲將犯罪事實及證據並所犯法條分敘如下：
　　　　犯罪事實
一、緣少年張○裕（民國92年1月生，真實姓名詳卷）與林恩燮（
    原名林辰翰，所涉妨害秩序罪嫌部分，另為不起訴處分）因
    細故爭執相約談判，乙○○遂與少年張○裕、少年林○誠（92年
    7月31日生，真實姓名詳卷）、許○隆（93年6月生，真實姓
    名詳卷）、林○霆（94年3月生，真實姓名詳卷）、游○允（9
    2年7月生，真實姓名詳卷）、游○傑（92年7月生，真實姓名
    詳卷）、張○辰（91年11月生，真實姓名詳卷）等人，與林
    恩燮、陳柏霖（所涉妨害秩序罪嫌部分，另為不起訴處分）
    、少年汪○安（94年7月生，真實姓名詳卷）於109年10月24
    日23時45分許，在新北市三重區五華街141巷內談判後不歡
    而散（此部分乙○○、林恩燮、陳柏霖所涉妨害秩序罪嫌部分
    ，另為不起訴處分）。嗣於109年10月25日4時53分許，雙方
    復於新北市○○區○○00號越堤道相遇，乙○○竟與少年張○裕、
    林○誠、許○隆、林○霆、許○翔、游○允、游○傑、林○瑋等人
    ，共同基於妨害秩序及傷害之犯意聯絡，持棍棒、刀械攻擊
    林恩燮、陳柏霖、少年汪○安、郭○霖等人，並波及路過之少
    年張○馨（92年3月生，真實姓名詳卷）、莊○欽（93年8月生
    ，真實姓名詳卷）等人，致少年汪○安受有前胸、後背刀傷
    ；少年莊○欽受有頭部挫傷、左大腿刀傷等傷害（前揭少年
    所涉妨害秩序、殺人未遂等罪嫌部分，另經警方移送臺灣新
    北地方法院少年法庭審理）。
二、案經汪○安、莊○欽訴由新北市政府警察局三重分局報告偵辦
    。
　　　　證據並所犯法條
一、證據清單及待證事實
編號 證據名稱 待證事實 1 被告乙○○於警詢及偵訊之供述 被告坦承上開犯罪事實欄所載妨害秩序及傷害等犯行。 2 證人即告訴人汪○安於警詢及偵訊之證述 證明證人汪○安於上開犯罪事實欄所載時地遭多人攔下砍傷之事實。 3 證人即告訴人莊○欽於警詢之證述 證明證人莊○欽於上開犯罪事實欄所載時地遭多人攔下砍傷之事實。 4 證人即同案被告林燮恩於警詢及偵訊之證述 證明證人汪○安於上開犯罪事實欄所載時地遭多人攔下砍傷之事實。 5 證人即同案被告陳柏霖於警詢及偵訊之證述 證明證人汪○安於上開犯罪事實欄所載時地遭多人攔下砍傷之事實。 6 證人即少年許○翔於警詢及少年法庭審理之證述 證明證人汪○安於上開犯罪事實欄所載時地遭多人攔下砍傷之事實。 7 證人即少年游○允於警詢及少年法庭審理之證述 佐證證人汪○安於上開犯罪事實欄所載時地遭多人攔下砍傷，被告一方於大漢橋集合即為與另一方打架等事實。 8 證人即少年林○誠於警詢及少年法庭審理之證述 證明證人汪○安於上開犯罪事實欄所載時地遭多人攔下砍傷之事實。 9 證人即少年游○傑於警詢及少年法庭審理之證述 證明證人汪○安於上開犯罪事實欄所載時地遭多人攔下砍傷之事實。 10 證人即少年張○裕於警詢及少年法庭審理之證述 證明證人汪○安於上開犯罪事實欄所載時地遭多人攔下砍傷之事實。 11 證人即少年林○霆於警詢及少年法庭審理之證述 證明證人林○霆與被告一同騎乘車牌號碼000-0000號普通重型機車前往新北市三重區疏洪14號越堤道使用棒球棍毆打證人汪○安之事實。 12 證人即少年郭○霖於警詢之證述 證明證人汪○安於上開犯罪事實欄所載時地遭多人攔下砍傷之事實。 13 證人即少年張○馨於警詢之證述 證明張○馨於上開犯罪事實欄所載時地遭人攔下毆打， 證人莊○欽亦遭多人攔下砍傷等事實。 14 證人即少年許○隆於警詢及少年法庭審理之證述 證明證人汪○安於上開犯罪事實欄所載時地遭多人攔下砍傷之事實。 15 刑案現場圖、警員林侑穎職務報告 佐證證人汪○安於上開犯罪事實欄所載時地遭多人攔下砍傷之事實。 16 莊○欽新北市立聯合醫院病歷 證明證人莊○欽於上開犯罪事實欄所載時間遭人砍傷，受有左大腿後側撕裂傷、頭部擦傷等傷害之事實。 17 汪○安新北市立聯合醫院病歷 證明證人汪○安於上開犯罪事實欄所載時間遭人砍傷，受有左上背撕裂傷、左上臂撕裂傷等傷害之事實。 
二、核被告所為，係犯兒童及少年福利與權益保障法第112條第1
    項前段、刑法第150條第2項第1款之與少年共犯加重妨害秩
    序、兒童及少年福利與權益保障法第112條第1項前段、第27
    7條第1項之與少年共犯傷害等罪嫌。被告與少年張○裕、林○
    誠、許○隆、林○霆、許○翔、游○允、游○傑、林○瑋等人等人
    有犯意聯絡、行為分擔，請論以共同正犯。被告以一行為犯
    上開數罪名，請從一重論以與少年共犯加重妨害秩序罪嫌。
三、至報告意旨認被告涉有殺人未遂罪嫌部分：
    證人汪○安於偵訊時稱：伊遭攻擊時間約5分鐘，伊不知道  
       對方是否有蓄意攻擊伊要害，伊僅提出傷害告訴；證人
    莊○     欽於警詢時稱：伊遭對方持球棒打伊頭部、持刀捅
    伊左後大     腿，伊跑進洗車廠內路人車上躲藏後對方就
    離開了等語，是     依證人汪○安、莊○欽所述，被告等人
    持球棒、刀械攻擊證     人汪○安、莊○欽時，似未有持續
    追擊之情事，則被告等人     有無殺人之犯意，尚非無疑
    。再本件並無現場監視錄影，是     無從依現場觀察情形
    研判被告等人是否確具殺人之犯意，依     罪證有疑利歸
    被告原則，自應為被告有利之認定，尚難遽以     刑法殺
    人未遂罪責相繩於被告。然此部分若成立犯罪，與上     
    開起訴部分具有裁判上一罪想像競合關係，爰不另為不起訴
         處分。
四、依刑事訴訟法第251條第1項提起公訴。
  　此　致
臺灣新北地方法院
中　　華　　民　　國　 111　　年　　5 　　月　　3 　　日
                              檢  察  官  甲○○